臺灣臺中地方法院刑事裁定
111年度聲字第3442號
聲  請  人  臺灣臺中地方檢察署檢察官
受  刑  人  陳俊智




上列聲請人因受刑人數罪併罰有二裁判以上，聲請定其應執行之
刑（111年度執聲字第2343號），本院裁定如下：
    主  文
陳俊智因犯如附表所示各罪所處之刑，有期徒刑部分應執行有期
徒刑參年拾月，如易科罰金，以新臺幣壹仟元折算壹日。
    理  由
一、聲請意旨略以：受刑人因犯竊盜等案件，先後經判決確定如
    附表，應依刑法第53條、第51條第5款規定，定其應執行之
    刑，及依刑法第41條第1項、第8項規定，諭知易科罰金之折
    算標準，爰依刑事訴訟法第477條第1項聲請裁定等語。
二、裁判確定前犯數罪者，併合處罰之；數罪併罰，有2裁判以
    上者，依刑法第51條規定，定其應執行之刑；又按數罪併罰
    ，分別宣告其罪之刑，如宣告多數有期徒刑者，於各刑中之
    最長期以上，各刑合併之刑期以下，定其刑期。但不得逾30
    年，刑法第50條第1項前段、第53條、第51條第5款分別定有
    明文。再按犯最重本刑為5年以下有期徒刑以下之刑之罪，
    而受6月以下有期徒刑或拘役之宣告者，得以新臺幣1千元、
    2千元或3千元折算1日，易科罰金。於數罪併罰之數罪均得
    易科罰金，其應執行之刑逾6月者，亦適用之，刑法第41條
    第1項、第8項亦有明文。
三、又刑法第57條之規定，係針對個別犯罪之科刑裁量，明定刑
    罰原則以及尤應審酌之各款事項，以為科刑輕重之標準；至
    數罪併罰定應執行刑之裁量標準，法無明文，然其裁量仍應
    兼衡罪責相當及特別預防之刑罰目的，具體審酌整體犯罪過
    程之各罪關係（例如各行為彼此間之關聯性《數罪間時間、
    空間、法益之異同性》、所侵害法益之專屬性或同一性、數
    罪對法益侵害之加重效應等）及罪數所反應行為人人格及犯
    罪傾向等情狀綜合判斷，為妥適之裁量，仍有比例原則及公
    平原則之拘束，倘違背此內部界限而濫用其裁量，仍非適法
    （最高法院104年度台抗字第718號裁定意旨參照）。
四、經查，本件受刑人所犯如附表所示各罪，均為得易科罰金之
    罪，經本院先後判處如附表所示之刑及諭知易科罰金折算標
    準，均經確定在案，有各該案件裁判書及臺灣高等法院被告
    前案紀錄表等附卷可稽。經本院審核相關案卷，認檢察官聲
    請為正當，並考量自由裁量之範圍應受法律性內部界限之拘
    束及不利益變更禁止原則，避免本件定應執行刑後反較定應
    執行刑之前更不利於受刑人，爰參酌原確定判決之定執行刑
    情形（附表編號1至7業經定執行刑為有期徒刑2年、附表編
    號8、9業經定執行刑為有期徒刑5月、附表編號10至13業經
    定執行刑為有期徒刑2年），並衡酌受刑人所犯如附表所示
    各罪之犯罪態樣、時間間隔、侵害法益、各罪依其犯罪情節
    所量定之刑，及前揭所述之比例原則、責罰相當原則等自由
    裁量權之內部性界限等情，合併定其應執行之刑如主文所示
    ，並諭知易科罰金之折算標準。
五、又按定應執行刑，不僅攸關國家刑罰權之行使，於受刑人之
    權益亦有重大影響，除顯無必要或有急迫情形外，法院於裁
    定前，允宜予受刑人以言詞、書面或其他適當方式陳述意見
    之機會，程序保障更加周全（最高法院110年度台抗大字第4
    89號裁定意旨參照）。本院審酌附表所示各罪之宣告刑均為
    得易科罰金之短期自由刑，依上述外部性界限及內部性界限
    之限制，本院裁量之空間尚屬有限，參以受刑人就如附表所
    示之罪均未提起上訴，是綜衡上開各節，乃認本件顯無耗費
    有限司法行政資源而於裁定前以傳喚、提解受刑人到庭或寄
    送意見表等方式賦予受刑人陳述意見機會等事前程序保障之
    必要，附此敘明。
六、依刑事訴訟法第477條第1項，刑法第53條、第51條第5款、
    第41條第1項前段、第8項，裁定如主文。
中　　華　　民　　國　　111 　年　　11　　月　　15　　日
                  刑事第十三庭  法  官  劉敏芳
以上正本證明與原本無異。
如不服本裁定，應於收受送達後5日內向本院提出抗告狀。（應
附繕本）
　　　　　　　　　　　　　　　　書記官  顏偉林
中　　華　　民　　國　　111 　年　　11　　月　　15　　日
附表：受刑人定應執行案件一覽表
編    號  1 2 3 罪    名  竊盜 詐欺 竊盜（2次） 詐欺（3次） 宣 告 刑  有期徒刑3月 （3次） 有期徒刑2月 有期徒刑2月 （5次） 犯罪日期  109年10月17日 109年11月9日 109年11月11日 110年10月22日 109年10月7日 109年10月8日 109年10月19日 偵查機關 年度案號  臺灣新竹地方檢察署 111度偵字第13586號 臺灣新竹地方檢察署 111度偵字第13586號 臺灣新竹地方檢察署 111度偵字第1211號等 最 後 事 實 審 法院 臺灣新竹地方法院 臺灣新竹地方法院 臺灣新竹地方法院  案號 110年度易字第111號 110年度易字第111號 110年度易字第131號  判決日期 110年3月30日 110年3月30日 110年4月9日 確 定 判 決 法院 臺灣新竹地方法院 臺灣新竹地方法院 臺灣新竹地方法院  案號 110年度易字第111號 110年度易字第111號 110年度易字第131號  判決 確定日期  110年5月6日  110年5月6日  110年5月10日 得否易科罰金之罪  得易科罰金 得易服社會勞動 得易科罰金 得易服社會勞動 得易科罰金 得易服社會勞動 備    註  臺灣新竹地方檢察署 110年度執字第2360號 臺灣新竹地方檢察署 110年度執字第2360號 臺灣新竹地方檢察署 110年度執字第2209號 

編    號  4 5 6 罪    名  竊盜 竊盜 偽造文書 宣 告 刑  有期徒刑3月 有期徒刑4月 有期徒刑5月 犯罪日期  109年10月19日 109年11月18日 109年11月18日 偵查機關 年度案號  臺灣新竹地方檢察署 111度偵字第1211號等 臺灣彰化地方檢察署 110度偵字第1116號等 臺灣彰化地方檢察署 110度偵字第1116號等 最 後 事 實 審 法院 臺灣新竹地方法院 臺灣彰化地方法院 臺灣彰化地方法院  案號 110年度易字第131號 110年度簡字第940號 110年度簡字第940號  判決日期 110年4月9日 110年7月20日 110年7月20日 確 定 判 決 法院 臺灣新竹地方法院 臺灣彰化地方法院 臺灣彰化地方法院  案號 110年度易字第131號 110年度簡字第940號 110年度簡字第940號  判決 確定日期  110年5月10日  110年8月18日  110年8月18日 得否易科罰金之罪  得易科罰金 得易服社會勞動 得易科罰金 得易服社會勞動 得易科罰金 得易服社會勞動 備    註  臺灣新竹地方檢察署 110年度執字第2209號 臺灣彰化地方檢察署 110年度執字第3714號 臺灣彰化地方檢察署 110年度執字第3714號 

編    號  7 8 9 罪    名  竊盜 竊盜 偽造文書 宣 告 刑  有期徒刑4月 有期徒刑2月 有期徒刑4月 犯罪日期  109年11月14日 109年11月3日 109年11月3日 偵查機關 年度案號  臺灣苗栗地方檢察署 110度偵字第2351號 臺灣桃園地方檢察署 110度偵字第19019號 臺灣桃園地方檢察署 110度偵字第19019號 最 後 事 實 審 法院 臺灣苗栗地方法院 臺灣桃園地方法院 臺灣桃園地方法院  案號 110年度苗簡字第905號 111年度審簡字第804號 111年度審簡字第804號  判決日期 110年11月17日 111年2月18日 111年2月18日 確 定 判 決 法院 臺灣苗栗地方法院 臺灣桃園地方法院 臺灣桃園地方法院  案號 110年度苗簡字第905號 111年度審簡字第804號 111年度審簡字第804號  判決 確定日期  110年12月22日  111年3月3日  111年3月3日 得否易科罰金之罪  得易科罰金 得易服社會勞動 得易科罰金 得易服社會勞動 得易科罰金 得易服社會勞動 備    註  臺灣苗栗地方檢察署 111年度執字第55號 （編號1至7前經定應執行有期徒刑2年） 臺灣桃園地方檢察署 111年度執字第5152號  臺灣桃園地方檢察署 111年度執字第5152號 （編號8、9前經定執行有期徒刑5月） 

編    號  10 11 12 罪    名  竊盜（4次） 詐欺（4次） 偽造文書 竊盜 宣 告 刑  有期徒刑3月 （8次） 有期徒刑4月 （12次） 有期徒刑6月 犯罪日期  109年11月17日至 109年11月25日 109年11月17日至 109年11月25日 109年11月21日 偵查機關 年度案號  臺灣臺中地方檢察署 109度偵字第35712號等 臺灣臺中地方檢察署 109度偵字第35712號等 臺灣臺中地方檢察署 109度偵字第35712號等 最 後 事 實 審 法院 臺灣臺中地方法院 臺灣臺中地方法院 臺灣臺中地方法院  案號 111年度簡字第51、52號 111年度簡字第51、52號 111年度簡字第51、52號  判決日期 111年5月31日 111年5月31日 111年5月31日 確 定 判 決 法院 臺灣臺中地方法院 臺灣臺中地方法院 臺灣臺中地方法院  案號 111年度簡字第51、52號 111年度簡字第51、52號 111年度簡字第51、52號  判決 確定日期  111年7月5日  111年7月5日  111年7月5日 得否易科罰金之罪  得易科罰金 得易服社會勞動 得易科罰金 得易服社會勞動 得易科罰金 得易服社會勞動 備    註  臺灣臺中地方檢察署 111年度執字第10427號 臺灣臺中地方檢察署 111年度執字第10427號 臺灣臺中地方檢察署 111年度執字第10427號 

編    號  13 （以下空白）  罪    名  竊盜（3次） 偽造文書（2次）   宣 告 刑  有期徒刑4月 （5次）   犯罪日期  109年11月17日至 109年11月25日   偵查機關 年度案號  臺灣臺中地方檢察署 109度偵字第35712號等   最 後 事 實 審 法院 臺灣臺中地方法院    案號 111年度簡字第51、52號    判決日期 111年5月31日   確 定 判 決 法院 臺灣臺中地方法院    案號 111年度簡字第51、52號    判決 確定日期  111年7月5日   得否易科罰金之罪  得易科罰金 得易服社會勞動   備    註  臺灣臺中地方檢察署 111年度執字第10427號 （編號10至13前經定應執行有期徒刑2年）